# 关于应收账款保理业务出表的账务处理问题

提问人：534818383 时间：2015-12-08 19:09:15
不可以，首先应收账款保理分为两种情况，一种是无追索权保理，一种是有追索权保理。对于无追索权的，相当于应收账款的贴现，对于有追索权的相当于应收账款质押的融资，该事项属于资产负债表日日后调整事项，可以进行披露！

回答人：chenyiwei
应该是非调整事项。资产负债表日后债务人偿还欠款不代表在资产负债表日已经将风险和报酬转移。

提问人：fangdaojun 时间：2015-12-09 12:27:15
陈版，实务中对于资产负债表日后调整事项和非调整事项的判断标准和具体把握口径如何？比如：（ 1 ）对一项金融资产在期末确认公允价值时，如果 12 月 31 日的股价波动很大（股价下降比重大且非暂时），按照准则规定要计提减值准备，如果在 1 月 10 日（财务报告出具日之前），股价又出现了很大的回升，如按此时的股价可以不计提减值，请问此事项是算资产负债表日后调整还是非调整事项，是否可以基于 1 月 10 日的股价在 12 月 31 日不计提减值准备？（ 2 ）关于合并范围的界定，如 12 月 31 日不符合不纳入合并范围的条件，但是 1 月 1 日符合不纳入合并范围的条件，是否可以在 12 月 31 日就不纳入合并范围了呢？@chenyiwei

回答人：chenyiwei
1 、在判断可供出售权益工具投资的公允价值的“严重或非暂时性下跌”时，不考虑资产负债表日后的市价回升。请参考《瑞华研究2010 ～ 2014 汇编》之“问题4-1-37（可供出售金融资产减值）”中的相关表述。 2 、 12 月 31 日不符合不纳入合并范围的条件，但是 1月 1 日符合不纳入合并范围的条件，表明控制权是在次年 1 月 1 日丧失的，也就是 12 月 31 日尚未丧失控制权，控制权的丧失是资产负债表日后新出现的状态或情况，所以这是非调整事项，不能据此认为上年末即不应纳入合并报表范围。